臺灣臺中地方法院刑事判決　　　　　　　　　　　　九十三年度易字第二二一六號
　　公　訴　人　臺灣臺中地方法院檢察署檢察官
　　被　　　告　己○○
右列被告因竊盜案件，經檢察官提起公訴（九十三年度偵字第一五五三三號），被告
於準備程序中就被訴事實為有罪之陳述，受命法官於聽取當事人之意見後，由本院合
議庭裁定以簡式審判程序判決如左：
    主  文
己○○共同連續毀越門扇竊盜，處有期徒刑壹年貳月。行竊所用之鑰匙壹把沒收。
    事  實
一、己○○與卓永祚（另案經本院以九十三年易字第一八五五號為免訴之判決）共同
    意圖為自己不法之所有，並基於概括之犯意，先後於如附表所示之時間、地點，
    連續行竊六次（各次犯罪時間、地點、被害人、行為人、犯罪方法及所得財物，
    均詳如附表所示），得手後均販賣予不詳姓名之人，得款後朋分花用。
二、案經臺中縣警察局豐原分局報告臺灣臺中地方法院檢察署檢察官偵查起訴。
    理  由
一、右揭犯罪事實，業據被告己○○於本院審理時坦承不諱，核與被害人戊○○、乙
    ○○、丁○○、丙○○、甲○○五人於警詢中指訴之失竊情節相符，並有照片十
    二張附卷可稽，足見被告自白與事實相符，應堪採信。本件事證明確，被告六次
    竊盜犯行，堪以認定。
二、按被害人之住宅後門之門窗玻璃係後門（即門扇）之一部分，上訴人將該後門之
    門窗玻璃打破，爬越該後門之門窗進入屋內行竊，應成立刑法第三百二十一條第
    一項第二款之毀越門扇竊盜罪（最高法院七十五年度台上字第二０一號裁判意旨
    參照）。核被告己○○如附表編號一至四所為，均係犯刑法第三百二十一條第一
    項第二款之加重竊盜罪，如附表編號五、六所為，則均係犯同法第三百二十條第
    一項之竊盜罪。其先後六次竊盜犯行，時間密接、基本犯罪構成要件相同，顯係
    基於概括犯意反覆為之，應依連續犯之規定論以情節較重之附表編號一刑法第三
    百二十一條第一項第二款之加重竊盜罪一罪，並加重其刑。被告己○○就如附表
    編號一至六所示犯行，與卓永祚間有犯意之聯絡及行為之分擔，均為共同正犯。
    公訴人雖僅就被告己○○所犯如附表編號二、三所示之犯罪事實提起公訴，就其
    餘犯罪事實未經起訴，惟被告其餘行竊犯行，既與起訴事實有連續犯之裁判上一
    罪關係，為起訴效力所及，本院自應併予審理。爰審酌被告年輕力壯，不思自食
    其力，與卓永祚一再以不當方式竊取他人財物，次數多達六次，影響社會治安甚
    巨，然於本院審理時坦承犯行等一切情狀，量處如主文所示之刑，以示懲儆。又
    附表編號六犯行中，卓永祚行竊所用之鑰匙一把，為被告己○○所有乙節，業據
    被告己○○於本院審理時自承無訛，爰依刑法第三十八條第一項第二款之規定宣
    告沒收。
據上論斷，應依刑事訴訟法第二百七十三條之一第一項、第二百九十九條第一項前段
，刑法第二十八條、第五十六條、第三百二十一條第一項第二款，判決如主文。
中      華      民      國    九十三    年     十一     月    二十五    日
                                臺灣臺中地方法院刑事第十庭
                                          法  官  黃  炫  中
右正本證明與原本無異。
如不服本判決，應於送達後十日內向本院提出上訴狀 （須附繕本） ，上訴於台灣高等
法院台中分院。
                                          書記官
中      華      民      國    九十三    年     十一     月    二十五    日
附錄論罪科刑法條
中華民國刑法第三百二十一條
犯竊盜罪而有左列情形之一者，處六月以上、五年以下有期徒刑：
一  於夜間侵入住宅或有人居住之建築物、船艦或隱匿其內而犯之者。
二  毀越門扇、牆垣或其他安全設備而犯之者。
三  攜帶兇器而犯之者。
四  結夥三人以上而犯之者。
五  乘火災、水災或其他災害之際而犯之者。
六  在車站或埠頭而犯之者。
前項之未遂犯罰之。
~X0;
  附表：己○○犯罪事實一覽表
 ┌──┬───────────┬──────┬──────────┬───┬───┐
 │編號│    犯罪時、地        │  偷竊物品  │    犯罪方法        │被害人│行為人│
 ├──┼───────────┼──────┼──────────┼───┼───┤
 │一  │九十三年四月三日某時。│數位相機一台│己○○騎乘機車搭載卓│戊○○│卓永祚│
 │    │台中縣潭子鄉○○○路22│攝影機一台、│永祚，至該址前，由盧│      │己○○│
 │    │號（愛倪爾美語補習班）│行動電話一支│明源在外把風，卓永祚│      │      │
 │    │。                    │、豐盟有線電│以現場拾獲之木材將該│      │      │
 │    │  │視東森數位機│址後門之門窗玻璃毀壞│      │      │
 │    │                      │上盒一台。  │，並以手踰越門窗玻璃│      │      │
 │    │                      │            │，將門鎖打開進入後，│      │      │
 │    │                      │            │在一、二樓竊取數位相│      │      │
 │    │                      │            │機等財物，得手後逃逸│      │      │
 │    │                      │            │。                  │      │      │
 ├──┼───────────┼──────┼──────────┼───┼───┤
 │二  │九十三年四月間某時。  │CD音響一台、│己○○騎乘機車搭載卓│乙○○│卓永祚│
 │    │台中縣潭子鄉○○路五十│電子琴一台。│永祚，至該址前，由盧│      │己○○│
 │    │六號「小豆豆托兒所」。│            │明源在外把風，卓永祚│      │      │
 │    │                      │            │踰越牆垣入內，逕進入│      │      │
 │    │                      │            │未上鎖之教室內，得手│      │      │
 │    │                      │            │後逃逸。            │      │      │
 ├──┼───────────┼──────┼──────────┼───┼───┤
 │三  │九十三年四月間某時許。│電腦主機七部│己○○騎乘機車搭載卓│丁○○│卓永祚│
 │    │台中縣潭子鄉○○○路九│。          │永祚，至該址前，由盧│      │己○○│
 │    │十四巷四十二號「幼福托│            │明源在外把風，卓永祚│      │      │
 │    │兒所」。              │            │踰越牆垣入內，再攀爬│      │      │
 │    │                      │            │至二樓，踰越未上鎖窗│      │      │
 │    │                      │            │戶之安全設備進入該址│      │      │
 │    │                      │            │辦公室，得手後逃逸。│      │      │
 ├──┼───────────┼──────┼──────────┼───┼───┤
 │四  │九十三年四月間某時許。│傳真機二台、│己○○騎乘機車搭載卓│丁○○│卓永祚│
 │    │台中縣潭子鄉○○○路九│行動電話二支│永祚，至該址前，由盧│      │己○○│
 │    │十四巷四十二號「幼福托│、電話主機二│明源在外把風，卓永祚│      │      │
 │    │兒所」。              │部。        │踰越牆垣入內，再攀爬│      │      │
 │    │                      │            │至二樓，踰越未上鎖窗│      │      │
 │    │                      │            │戶之安全設備進入該址│      │      │
 │    │                      │            │辦公室，得手後逃逸。│      │      │
 ├──┼───────────┼──────┼──────────┼───┼───┤
 │五  │九十三年五月十三日十三│車號FP7-719 │由己○○提供機車鑰匙│丙○○│卓永祚│
 │    │時許。                │號重機車。  │一把，供卓永祚以該鑰│      │己○○│
 │    │台中縣神岡鄉神岡國中附│            │匙打開電門發動該部機│      │      │
 │    │近。                  │            │車，己○○則在場把風│      │      │
 │    │                      │            │，得手後將該車騎至潭│      │      │
 │    │                      │            │子鄉○○路○段四一五│      │      │
 │    │                      │            │號空地，將排氣管卸下│      │      │
 │    │                      │            │取走。              │      │      │
 ├──┼───────────┼──────┼──────────┼───┼───┤
 │六  │九十三年七月五日上午某│車內液晶螢幕│由己○○在旁把風，卓│甲○○│卓永祚│
 │    │時許。                │一台。      │永祚持地上之石塊，將│      │己○○│
 │    │台中縣潭子鄉○○路○段│            │停放該址之大貨車右玻│      │      │
 │    │九十九巷十號旁空地。  │            │璃打破，進入車內竊取│      │      │
 │    │                      │            │，得手後逃逸。      │      │      │
 └──┴───────────┴──────┴──────────┴───┴───┘
~I;
